【裁判字號】    95,易,1122
【裁判日期】    950825
【裁判案由】    違反商標法
【裁判全文】
臺灣桃園地方法院刑事判決              95年度易字第1122號
聲  請  人  臺灣桃園地方法院檢察署檢察官
被      告  甲○○
上列被告因違反商標法案件，經檢察官聲請簡易判決處刑（九十
五年度偵字第八五九五號），本院認不得以簡易判決處刑，改依
通常程序審理（九十五年度桃簡字第二０五一號），並判決如下
：
    主      文
本件免訴。
    理      由
一、本件聲請簡易判決處刑意旨略以：被告甲○○明知「長壽」
    、「長壽Gentle」、「Gentle」、「Long  life」、「長壽
    Long  life」、「新樂園」、「MILD S    EVEN7 」、「MI
    LD  SEVEN 」、「Typhoon   Device」、「Seven Stars 」
    、「Silver  Starlet 7 」、「Caster」、「峰」、「DAVI
    DOFF」等中英文商標圖樣，分別為臺灣菸酒股份有限公司（
    下稱臺灣菸酒公司）、日本香煙產業股份有限公司、新加坡
    商帝國菸草股份有限公司臺灣分公司分別向經濟部中央標準
    局（現改制為智慧財產局）申請取得商標專用權在案，指定
    使用於菸、菸草、菸葉等商品，現仍於專用期間，非經臺灣
    菸酒公司等之同意或授權，不得於同一或類似商品上，使用
    相同或近似之商標圖樣，竟基於意圖營利之概括犯意，在臺
    北縣三重市重新橋下之跳蚤市場，向某真實姓名年籍不詳之
    成年男子，以不詳之價格購入仿冒前揭各商標圖樣數量不詳
    之香菸，並自民國九十四年十一月間某日起，以長壽香菸一
    條新臺幣（下同）二百元、其餘香菸一條二百五十元之價格
    連續售予不特定人，嗣於九十五年一月三日晚上十一時二十
    分許，在桃園縣蘆竹鄉○○○路某處之夜市內，為警當場查
    獲，並扣得如附表所示之偽菸，因認為被告甲○○係涉犯商
    標法第八十二條之販賣仿冒商品罪，並應依修正前刑法第五
    十六條連續犯之規定論以一罪等語。
二、按案件曾經判決確定者，應諭知免訴之判決，並得不經言詞
    辯論為之，為刑事訴訟法第三百零二條第一款、第三百零七
    條所明定。又案件曾經判決確定者，應為免訴之判決，此項
    原則關於實質上一罪或裁判上一罪，均有其適用。連續犯係
    裁判上一罪，其一部犯罪事實曾經判決確定者，其效力當然
    及於全部，故檢察官復將其他部分重行起訴，亦應諭知免訴
    之判決（最高法院四十九年台非字第二０號判例可資參照）
    。又被告行為後，刑法第五十六條連續犯之規定，業於九十
    四年一月七日修正公布刪除，並於九十五年七月一日施行，
    則被告之犯行，因行為後新法業已刪除連續犯之規定，此刪
    除雖非犯罪構成要件之變更，但顯已影響行為人刑罰之法律
    效果，自屬法律有變更，依新法第二條第一項之規定，比較
    新、舊法結果，仍應適用較有利於被告之行為時法律即舊法
    論以連續犯（最高法院九十五年第八次刑事庭會議決議參照
    ），亦為本案檢察官於聲請簡易判決處刑書第二頁詳載本案
    被告甲○○之犯行有修正前刑法第五十六條連續犯規定之適
    用。再者，裁判確定前所觸犯之數罪，各罪間若具有下列三
    個要件，即有修正前刑法第五十六條連續犯之適用：（一）
    主觀上，各犯罪係基於一概括犯意而生，亦即多次之犯行自
    始出於一預定之犯意計劃。（二）數行為間具有連續性，亦
    即於時間、空間、場所、機會上具有密切連接之特性而言。
    （三）所犯數罪屬刑法上同一罪名之罪。
三、經查：
（一）被告甲○○先前曾因明知「新樂園」、「長壽Gentle」、
      「Gentle 」 、「Longlife」、「長壽Longlife」、「長
      壽」等中英文商標圖樣，分別經臺灣菸酒公司向經濟部中
      央標準局申請核准註冊並取得商標專用權，指定使用於煙
      類商品，現均仍在專用期間，未經商標專用權人之授權，
      不得用於同一或類似商品使用，竟基於販賣仿冒商品之概
      括犯意，於民國九十四年九月間某日，在臺北縣三重市重
      新橋下，向姓名年籍不詳之人，以每條一百八十元之價格
      ，購入仿冒長壽名稱及圖樣之不詳數量菸品一批，再於購
      入後，於桃園縣大園鄉○○○街流動夜市，陳列上開偽煙
      ，並以每條二百元之價格，連續出售予不特定人，嗣於九
      十四年十一月十三日二十時許，為警在上開夜市內當場查
      獲，並扣得長壽牌尊爵「Gentle」圓角包淡菸八十包、長
      壽牌尊爵「Gentle」硬盒淡菸十包、長壽牌尊爵「Gentle
      7 」硬盒淡菸七十包、長壽牌白軟包淡菸一百二十一包、
      新樂園淡菸五十一包及長壽黃硬盒菸二百七十包，共計六
      百零二包仿冒煙品，價值二萬二千二百元，因而由臺灣桃
      園地方法院檢察署檢察官於九十五年二月二十七日以九十
      五年度偵字第一六八一號違反商標法第八十二條之販賣仿
      冒商品罪聲請簡易判決處刑，並於九十五年二月二十八日
      由本院分九十五年度桃簡字第七三九號刑事簡易案件後，
      本院並於九十五年四月二十八日判處拘役五十日，如易科
      罰金以三百元折算一日，被告甲○○嗣並向本院合議庭提
      起上訴而分九十五年度簡上字第二二八號案件審理，後被
      告甲○○於九十五年六月十六日撤回上訴因而確定送臺灣
      桃園地方法院檢察署執行後由該署分九十五年度度執字第
      五六二三號案件執行之事實，有臺灣桃園地方法院檢察署
      檢察官九十五年度偵字第一六八一號聲請簡易判決處刑書
      及被告甲○○臺灣高等法院被告全國前案紀錄表在卷可稽
      （附於本院九十五年度桃簡字第二０五一號卷中），亦即
      被告甲○○自九十四年九月起至九十四年十一月十三日止
      之販賣仿冒商品罪之犯行，已先由檢察官聲請簡易判決處
      刑書並由本院判刑確定，現在地檢署執行中。
（二）本件檢察官聲請簡易判決之犯罪內容則以被告甲○○自九
      十四年十一月間起至九十五年一月三日止，連續販賣仿冒
      商品罪，並向本院於九十五年七月三十一日聲請簡易判決
      處刑，且在九十五年八月二十二日始繫屬於本院，此有本
      件聲請簡易判決處刑書多份及本院收文章（詳本院九十五
      年度桃簡字第二０五一號卷第一頁）存卷可參，故本件係
      於上開（一）之案件繫屬在先並已判決確定後，檢察官始
      向本院聲請簡易判決處刑而起訴。
（三）又上開業已判決確定之本院九十五年度桃簡字第七三九號
      刑事簡易判決，被告甲○○係自九十四年九月起至九十四
      年十一月十三日止，在臺北縣三重市重新橋下之跳蚤市場
      ，向某真實姓名年籍不詳之人購入仿冒菸品，再於桃園縣
      大園鄉○○○街之夜市連續販賣上開仿冒菸品，而本案起
      訴之事實則係以被告甲○○自九十四年十一月間起至九十
      五年一月三日止，亦在臺北縣三重市重新橋下之跳蚤市場
      ，向某真實姓名年籍不詳之人購入仿冒菸品，再於桃園縣
      蘆竹鄉○○○路某處之夜市連續販賣上開仿冒菸品，準此
      ，上開二案之犯罪時間重疊（九十四年十一月間均係載於
      二案之犯罪事實欄），則購入仿冒商品之地點均在臺北縣
      三重市重新橋下，且販入之仿冒菸品均相同，另販賣之地
      點亦均係在北桃園地區之夜市，檢察官起訴之法條亦均相
      同（商標法第八十二條第一項之販賣仿冒商品罪）。
    按刑事訴訟法第三百零二條第一款規定，案件曾經判決確定
    者，應為免訴之判決，同法第三百零三條第二款規定，已經
    提出公訴之案件，在同一法院重行起訴者，應為不受理之判
    決，均係以同一案件，已經法院為實體上之確定判決，該被
    告應否受刑事制裁，既因前次判決而確定，不能更為其他有
    罪或無罪之實體上裁判，此項原則，關於實質上一罪或裁判
    上一罪，其一部事實已經判決確定者，對於構成一罪之其他
    部分，固亦均應適用，但此種事實係因審判不可分之關係在
    審理事實之法院，就全部犯罪事實，依刑事訴訟法第二百六
    十七條規定，本應予以審判，故其確定判決之既判力自應及
    於全部之犯罪事實，惟若在最後審理事實法院宣示判決後始
    行發生之事實，既非該法院所得審判，即為該案判決之既判
    力所不能及，最高法院八十二年五月十一日八十二年度第四
    次刑事庭會議決議（一）及三十二年上字第二五七八號判例
    可資參照。又刑事簡易案件之判決，既未經宣示，該判決自
    應以正本送達於當事人時，始對外發生效力，則地方法院依
    簡易程序判決後，其判決確定既判力對於時間效力之範圍，
    應以判決正本送達時為準（詳最高法院八十二年度台非字第
    三一一號刑事判決裁判要旨及臺灣高等法院暨所屬法院八十
    六年法律座談會刑事類提案第四十九號）。查被告甲○○前
    開二案之販賣仿冒商品之香菸均係相同，且係於同一地點即
    臺北縣三重市重新橋下所購入，又其販賣仿冒商品之時間上
    並有重疊，另其販賣仿冒商品之地點亦均係在北桃園地區之
    夜市，足證被告甲○○主觀上當時係基於同一之概括犯意應
    堪認定，準此，被告甲○○所為上開二次遭檢察官起訴之犯
    行，顯係基於概括犯意反覆所為，而為連續犯乙節，亦臻明
    確，是本案被告甲○○被訴違反商標法罪之犯行，應為前案
    即繫屬在先之臺灣桃園地方法院檢察署檢察官九十五年度偵
    字第一六八一號聲請簡易判決處刑之起訴效力所及。從而，
    本案檢察官於九十五年七月三十一日就有修正前刑法第五十
    六條連續犯裁判上一罪關係之同一案件，向本院重行聲請簡
    易判決處刑，並於九十五年八月二十二日始繫屬於本院，堪
    認係就同一案件重行聲請簡易判決處刑，而先繫屬於本院之
    九十五年度桃簡字第七三九號刑事簡易判決既已判決確定，
    揆諸首開二之說明，爰不經言詞辯論，逕諭知免訴之判決。
    另按刑事訴訟法第四百五十一條第一項、第三項規定，聲請
    簡易判決處刑者，與起訴有同一之效力，本件既應諭知免訴
    判決，依刑事訴訟法第四百五十二條之規定，即不能逕依簡
    易判決處刑而應改依通常程序審判，併予敘明。
據上論斷，應依刑事訴訟法第四百五十二條、第三百零二條第一
款、第三百零七條，判決如主文。
中    華    民    國    95    年    8     月    25    日
                刑事第一庭審判長法  官  曾淑華
                                法  官  黃梅淑
                                法  官  朱美璘
上正本證明與原本無異。
如不服本判決應於送達後10日內向本院提出上訴狀（應附繕本）
。
                                書記官  陳奕珽
中    華    民    國    95    年    8     月    25    日
附表：
┌────────────────┬───┐
│           仿冒品項名稱         │數量  │
├────────────────┼───┤
│長壽白軟包淡菸                  │十包  │
├────────────────┼───┤
│長壽黃硬盒菸                    │二十包│
├────────────────┼───┤
│長壽尊爵硬盒低淡菸              │十包  │
├────────────────┼───┤
│新樂園淡菸                      │十包  │
├────────────────┼───┤
│峰香菸                          │十包  │
├────────────────┼───┤
│Mild Seven香菸（舊包裝）        │二十包│
├────────────────┼───┤
│Mild Seven Original香菸         │十包  │
├────────────────┼───┤
│Mild Seven Lights香菸           │十包  │
├────────────────┼───┤
│Mild Seven Select香菸           │十包  │
├────────────────┼───┤
│Seven Stars香菸                 │十包  │
├────────────────┼───┤
│Seven Stars Custom Lights香菸   │十包  │
├────────────────┼───┤
│Silver Starler香菸              │十包  │
├────────────────┼───┤
│CASTER 7香菸                    │十包  │
├────────────────┼───┤
│白色大衛杜夫香菸                │二十包│
├────────────────┼───┤
│黑色大衛杜夫香菸                │十包  │
├────────────────┼───┤
│至尊大衛杜夫香菸                │十包  │
└────────────────┴───┘


司法院資訊處製作；財團法人民間司法改革基金會備份。
